# 建造合同收入确认问题

提问人：wangnanwer 时间：2022-09-22 08:13:12
陈老师您好！
我们公司是一家从事港口设计的设计院，但我们同时也承做EPC项目，EPC项目近年来成为了公司主要收入来源。我们最近要被整合到一个央企控股的上市公司中去，马上就要开始尽调、审计、评估工作，我们现在有个EPC业务是承接我们现在的母公司的一个改造工程，因为行业特点，普遍都是未签合同先设计及先施工，我们目前把母公司的设计工作完成了，确认了一千万收入，但是暂时没签订正式合同，也没有中标通知书，因为母公司到现在也没想好签合同的主要单位用哪个公司，原定母公司要集团开会讨论确认这个事，会议也因疫情暂时搁置了，然后我们的母公司内部管理也比较严格没有签正式合同就不给类似业务确认的函件盖章。我们现在要想确保这笔收入可以确认，我们还可以取得除上述取不到的证据以外什么证据可以确认这笔收入。

回答人：chenyiwei
关键是如何确保设计款（主帖中暂估的 1000 万收入）能够收回。理论上可以通过以往交易惯例等方式予以估计。但鉴于涉及关联交易，且本企业的控制权很可能在近期发生变化，所以需要谨慎考虑以往历史经验在当前状况下的可参考性。建议与现母公司沟通此事，以获得更进一步的证据。如无法获得充分证据，则该项收入不能确认，但成本需及时转入损益。